# 请教陈版及各位高手专项储备的问题

提问人：xiongmao12 时间：2012-02-12 11:31:23
高危行业按照要求计提专项储备，并形成固定资产。此后将该固定资产转让了如何进行会计处理？比如计提专项储备 100 万，形成100 万固定资产并根据规定全额计提折旧。此时固定资产的账面价值就是 0 了，专项储备应该也是平的（因为计提时借方费用贷方专项储备，给固定资产提折旧的时候借方折旧贷方专项储备）那么如果企业卖上述固定资产受到 10 万元，是应当按照 10 万确认营业外收入吗？如果不是，应当如何进行会计处理？谢谢高人解答~！

回答人：chenyiwei
准则中并未对使用专项储备购建的固定资产后续处置时的会计处理作出特殊的规定，我理解，安全设备的正常报废清理可以比照一般的固定资产清理处理。如果是使用寿命到期之前的转让，则应当把处置时预计剩余使用年限对应的应计折旧部分转回专项储备，处置价款超过处置时预计剩余使用年限对应的应计折旧部分的差额才能确认为营业外收入。这是由于，安全设备在达到预定可使用状态时一次提取折旧（借：专项储备，贷：累计折旧）的做法，是假设该资产的全部帐面价值均应由专项储备负担（用于企业安全生产相关的支出），如果在使用期满之前处置，则该固定资产的部分帐面价值并未被用于企业的安全投入，所以不应耗用专项储备。